臺灣桃園地方法院刑事判決　　　　　　　99年度重訴字第54號
公　訴　人　臺灣桃園地方法院檢察署檢察官
被　　　告　瞿宇全
選任辯護人　鄭仁壽律師
上列被告因毒品危害防制條例等案件，經檢察官提起公訴（99年
度偵字第13367 、13368 、13370 、16664 、16665 、16666 、
16672、18657 號），本院判決如下：
    主  文
瞿宇全共同運輸第二級毒品，處有期徒刑肆年貳月。扣案如附表
編號1 至3 所示之物，均沒收；未扣案之如附表編號4 所示之物
沒收，如全部或一部不能沒收時，追徵其價額；未扣案之運輸第
二級毒品所得新臺幣壹拾萬元沒收，如全部或一部不能沒收時，
以其財產抵償之。
    事  實
一、瞿宇全與余文誠、洪劍鈴、鄧鎮祥、龔風平（余文誠、洪劍
    鈴、鄧鎮祥、龔風平部分，另行審結）、年籍不詳名為游清
    華及真實姓名年籍不詳綽號「阿添」之成年男子（下稱「阿
    添」），均明知甲基安非他命係毒品危害防制條例所定之第
    二級毒品，依法不得運輸，並經行政院公告為甲類管制進出
    口物品，屬懲治走私條例所列未經許可不得私運出境之管制
    進出口物品，不得私運出口。余文誠於民國98年11月間透過
    鄧鎮祥之介紹認識瞿宇全，擬由瞿宇全負責運輸第二級毒品
    甲基安非他命至日本，並約定於事成後給付新臺幣（下同）
    10萬元之報酬，瞿宇全雖可預見受託運輸及私運之物品係甲
    基安非他命，竟仍基於縱自臺灣私運管制物品出口至菲律賓
    境內者為第二級毒品甲基安非他命，仍不違背其本意之不確
    定故意而應允之，與余文誠、洪劍鈴、鄧鎮祥、龔風平、游
    清華、「阿添」竟共同基於運輸第二級毒品甲基安非他命與
    私運管制物品出口之犯意聯絡，推由余文誠負責資金及安排
    運輸甲基安非他命事宜；洪劍鈴負責操作運毒時程及境外聯
    繫交易事宜；游清華負責安排人手於菲律賓接收及銷售毒品
    ；「阿添」在大陸地區負責販入及包裝甲基安非他命；並由
    瞿宇全持如附表編號1 所示門號之行動電話，龔風平持如附
    表編號2 所示門號之行動電話，鄧鎮祥持如附表編號3 所示
    門號之行動電話，彼此間聯絡運輸第二級毒品甲基安非他命
    事宜。鄧鎮祥並依余文誠之指示，交付瞿宇全前往菲律賓之
    住宿及機票費用，瞿宇全即依鄧鎮祥之指示，訂購前往菲律
    賓之機票、住宿，復由鄧鎮祥於99年2 月9 日上午4 、5 時
    許，駕駛某不詳車號之自用小客車，前往瞿宇全位於新北市
    ○○區○○街135 之3 號4 樓之住處樓下，搭載瞿宇全至新
    北市基隆區不詳地點，向真實姓名年籍綽號不詳之成年男子
    ，取回如附表編號4 所示夾藏1 公斤甲基安非他命之九龍盤
    1 箱（含紙箱1 個），旋駕駛上開車輛搭載瞿宇全前往桃園
    國際機場，並於到達桃園國際機場時，在上開車內將上開夾
    藏甲基安非他命1 公斤之九龍盤1 箱（含紙箱1 個）交付瞿
    宇全，瞿宇全旋將上開夾藏甲基安非他命之九龍盤1 箱（含
    紙箱1 個）辦理托運，並搭乘長榮航空BR271 班機前往菲律
    賓馬尼拉，以此方式將上開夾藏甲基安非他命之九龍盤1 箱
    （含紙箱1 個）運輸至菲律賓馬尼拉，於順利入境菲律賓後
    ，瞿宇全即以如附表編號1 所示行動電話與鄧鎮祥如附表編
    號3 所示行動電話聯絡，並依指示前往馬尼拉某不詳飯店，
    將上開夾藏甲基安非他命之九龍盤1 箱（含紙箱1 個）交付
    予龔風平。復由龔風平於當日，依鄧鎮祥指示，在同一飯店
    ，將上開夾藏毒品之九龍盤1 箱（含紙箱1 個），交付游清
    華指派之真實姓名年籍綽號不詳之成年男子。嗣瞿宇全於99
    年2 月12日搭乘長榮航空BR271 班機返回臺灣，由鄧鎮祥駕
    駛某不詳車號之自用小客車，至桃園機場搭載瞿宇全返回其
    位於新北市○○區○○街135 之3 號4 樓住處，途經某不詳
    地點，由鄧鎮祥於其所駕駛之車內，依余文誠指示，將10萬
    元報酬交付瞿宇全。
二、案經臺灣桃園地方法院檢察署檢察官指揮內政部警政署刑事
    警察局移送後偵查起訴。
    理  由
一、本件認定事實所引用卷內所有卷證資料（包含人證與文書證
    據、物證等證據）之證據能力，被告於本院準備程序、審理
    時均不爭執（見本院訴字卷一第296 頁反面、297 、卷五第
    125 至130 頁），且無證據證明係公務員違背法定程序所取
    得；又卷內各項文書證據，並無刑事訴訟法第159 條之4 第
    款、第2 款顯有不可信而不得作為證據之情形，故本院均認
    有證據能力。
二、上揭犯罪事實，業據被告瞿宇全於警詢、檢察官偵查及本院
    審理時均坦承不諱（99年度偵字第16666 號第18至20頁、99
    年度偵字第13367 號卷一第11至13、16、17頁、99年度偵字
    第13367 號卷三第67至69、185 、186 、264 、265 、288
    頁、本院卷一第296 頁反面、297 頁、卷四第111 、112 、
    255 、卷五第130 至132 頁），核與證人即共同被告余文誠
    、鄧鎮祥、龔風平於警詢、檢察官偵查中證述相符（99年度
    偵字第13367 號卷三第129 、130 、259 、289 頁、99年度
    偵字第13368 號卷四第147 、199 頁、見99年度偵字第1666
    5 號第202 、206 、212 頁），並有照片、通訊監察譯文及
    扣案如附表所示之物在卷可稽（見99年度偵字第13367 號卷
    一第26、27頁、見99年度偵字第16665 號第219 頁）。綜上
    ，足認被告前述任意性之自白與事實相符，本件事證明確，
    被告運輸甲基安非他命及私運甲基安非他命出口之犯行明確
    ，洵堪認定。
三、按甲基安非他命為毒品危害防制條例第2 條第2 項第2 款所
    定之第二級毒品，且屬行政院依懲治走私條例第2 條第4 項
    授權公告之「管制物品項目及數額」所列甲項第4 款之管制
    進口物品，依法不得持有、運輸或私運出口；次按運輸毒品
    罪祇以所運輸之毒品已實施運送為已足，並非以運扺目的地
    為完成犯罪之要件，換言之，區別該罪既遂、未遂之依據，
    應以已否起運為準，既已起運，構成該罪之輸送行為即已完
    成，不以達到目的地為既遂條件（最高法院92年度台上字第
    3096號判決意旨參照）；又按懲治走私條例第二條之私運管
    制物品出口逾公告數額罪，其所謂出口，係指由我國海港、
    航空機場或陸地邊境向國外運輸者而言。其私運之方式，不
    論為海運、空運或陸運，或數方式併用，均屬之。如對於私
    運管制物品出口之構成犯罪事實，已開始實行者，即屬著手
    ，而以運出國境為既遂（最高法院88年度台上字第2489號判
    決意旨參照）。核被告所為，係犯毒品危害防制條例第4 條
    第2 項運輸第二級毒品罪與懲治走私條例第2 條第1 項之私
    運管制物品出口罪。被告持有第二級毒品之低度行為，為其
    運輸之高度行為所吸收，不另論罪。被告與余文誠、洪劍鈴
    、鄧鎮祥、龔風平、游清華、「阿添」間，就上開犯行有犯
    意聯絡及行為分擔，應論以共同正犯。被告以一行為觸犯運
    輸第二級毒品罪、私運管制物品出口罪，為想像競合犯，依
    刑法第55條規定，應從一重之運輸第二級毒品罪處斷。又被
    告於偵查及審理中均自白本件犯行，應依毒品危害防制條例
    第17條第2 項規定，減輕其刑。爰審酌被告明知毒品對於人
    體有莫大之戕害，竟圖一己之私利，運輸甲基安非他命至日
    本，且所運輸之毒品重量非微，戕害他國人民健康，影響國
    際視聽與觀感，原本不宜寬縱，幸未運抵目的地即遭警查獲
    ，並未造成重大實害，參以犯後態度良好，顯有悔意，兼衡
    被告在犯罪集團中扮演之角色與地位及其犯罪動機、目的、
    生活狀況、智識程度等一切情狀，量處如主文所示之刑，以
    示懲儆。
三、沒收：
 (一) 扣案如附表編號1 至3 所示之行動電話及SIM 卡，分別為
      被告及共犯龔風平、鄧鎮祥所有用以聯繫本件運輸甲基安
      非他命所用之物；均依毒品危害防制條例第19條第1 項前
      段規定宣告沒收，而上開物品既已扣案，自無不能沒收之
      虞，無併諭知追徵其價額或以其財產抵償之必要（最高法
      院95年度台上字第1001、3133號判決意旨參照）。
 (二) 未扣案之如附表編號4 所示之九龍盤1 箱（含紙箱1 個）
      ，為共犯所有用以夾藏甲基安非他命、便於攜帶運輸甲基
      安非他命所用之物，應依毒品危害防制條例第19條第1 項
      前段規定宣告沒收，如全部或一部不能沒收時，追徵其價
      額。
 (三) 扣案如附表編號5 所示之SIM 卡1 張，依卷附該門號所有
      人資料，該SIM 卡用戶姓名為鄧智仁（鄧鎮祥之兄），是
      上開該SIM 卡並非被告或共犯所有，自不得依毒品危害防
      制條例第19條第1 項規定宣告沒收。
 (四) 按毒品危害防制條例第19條第1 項規定，犯販賣、運輸毒
      品罪者，其犯罪所得之財物，均沒收之。被告因運輸毒品
      犯罪所得之財物10萬元，雖未扣案，仍應依毒品危害防制
      條例第19條第1 項之規定均予諭知沒收，如全部或一部不
      能沒收時，以其財產抵償之，又以其財產抵償時，應以其
      與該次之共同正犯即余文誠、洪劍鈴、鄧鎮祥、龔風平、
      游清華及「阿添」之財產連帶抵償之。至鄧鎮祥交付瞿宇
      全前往菲律賓之機票、食宿費用，係屬被告進行本案運輸
      毒品犯罪之必要交通食宿支出，非供其運輸毒品犯罪之用
      ，亦非屬運輸毒品所得之對價，自不得依毒品危害防制條
      例第19條第1 項規定宣告沒收。
據上論斷，應依刑事訴訟法第299 條第1 項前段，毒品危害防制
條例第4 條第2 項、第17條第2 項、第18條第1 項前段、第19條
第1 項前段，懲治走私條例第2 條第1 項、第11條前段，刑法第
11條前段、第28條、第55條，判決如主文。
本案經檢察官林郁芬到庭執行職務。
中    華    民    國   100    年    9     月    15    日
                  刑事第一庭審判長法  官  謝順輝
                                  法  官  張瓊華
                                  法  官  林虹翔
以上正本證明與原本無異。
如不服本判決應於收受判決後10日內向本院提出上訴書狀，並應
敘述具體理由。其未敘述上訴理由者，應於上訴期間屆滿後20日
內向本院補提理由書(均須按他造當事人之人數附繕本)「切勿逕
送上級法院」。
                                  書記官  劉宗源
中    華    民    國  100     年    9    月    15    日
附表：
┌─┬─────────┬─┬──────────┐
│編│    物品名稱      │數│      備註          │
│號│                  │量│                    │
├─┼─────────┼─┼──────────┤
│1 │山寨版I-PHONE 手機│1 │瞿宇全所有，供本件  │
│  │（白色、含SIM 卡：│支│運輸甲基安非他命所用│
│  │0000000000）      │  │                    │
├─┼─────────┼─┼──────────┤
│2 │DIGITAL MOBILE手機│1 │龔風平及鄧鎮祥所有，│
│  │（白色、含門號0987│支│供本件運輸甲基安非他│
│  │669911號SIM 卡）  │  │命所用              │
│  │                  │  │                    │
├─┼─────────┼─┼──────────┤
│3 │SONY ERICSSON 手機│1 │鄧鎮祥所有，供本件犯│
│  │（黑色)           │支│罪事實二所用        │
├─┼─────────┼─┼──────────┤
│4 │九龍盤1 箱（含紙箱│1 │共犯所有，供本件運輸│
│  │1 個）            │個│甲基安非他命所用    │
│  │                  │  │                    │
├─┼─────────┼─┼──────────┤
│5 │SIM 卡：0000000000│1 │鄧智仁所有，非被告或│
│  │                  │張│共犯所有            │
└─┴─────────┴─┴──────────┘
附錄論罪科刑法條：
毒品危害防制條例第4條：
製造、運輸、販賣第一級毒品者，處死刑或無期徒刑；處無期徒
刑者，得併科新臺幣2000萬元以下罰金。
製造、運輸、販賣第二級毒品者，處無期徒刑或7年以上有期徒
刑，得併科新臺幣1000萬元以下罰金。
製造、運輸、販賣第三級毒品者，處5年以上有期徒刑，得併科
新臺幣700萬元以下罰金。
製造、運輸、販賣第四級毒品者，處3年以上10年以下有期徒刑
，得併科新臺幣300萬元以下罰金。
製造、運輸、販賣專供製造或施用毒品之器具者，處1年以上7年
以下有期徒刑，得併科新臺幣100萬元以下罰金。
前5項之未遂犯罰之。
懲治走私條例第2條：
私運管制物品進口、出口逾公告數額者，處7年以下有期徒刑，
得併科新臺幣300萬元以下罰金。
前項之未遂犯罰之。
第1項所稱管制物品及其數額，由行政院公告之。